臺灣高等法院臺南分院交通事件裁定　　 100年度交抗字第44號
抗　告　人　許瑞麟
上列抗告人因聲明異議案件，不服臺灣臺南地方法院中華民國10
0年2月24日所為裁定（100年度交聲字第61號），提起抗告，本
院裁定如下：
    主  文
抗告駁回。
    理  由
一、本件抗告意旨略以：抗告人收到裁決書後已向台南監理站提
    出聲明異議，已符合法定程序，請求法院依職權實質審理，
    撤銷本件交通違規之裁罰處分，為此提起抗告云云。
二、按受處分人，不服道路交通管理處罰條例第8條主管機關所
    為之處罰，得於接到裁決書之翌日起20日內，向管轄地方法
    院聲明異議；又依上開規定聲明異議之期間，自裁決送達之
    翌日起算，並得依法扣除在途期間；另交通法庭認聲明異議
    不合法律上之程式或其異議權已經喪失者，應以裁定駁回之
    ，道路交通管理處罰條例第87條第1項、道路交通事件處理
    辦法第11條、第17條前段分別定有明文。
三、經查：
  (一)抗告人即受處分人許瑞麟駕駛車牌號碼MVD-087號重型機車
    ，於民國99年10月7日15時7分許，行經臺南縣永康市○○路
    與信義街之交岔路口時，因闖紅燈（直行），經臺南縣警察
    局交通警察隊警員攔停製單舉發，嗣經移送機關即交通部公
    路總局嘉義區監理所臺南監理站（下稱原處分機關）以其有
    闖紅燈之違規事證明確，依道路交通管理處罰條例第53條第
    1項、第63條第1項第3款（原處分漏載第3款）及違反道路交
    通管理事件統一裁罰基準表之規定，裁處抗告人罰鍰新臺幣
    （下同）1,800元，並記違規點數3點，有台南縣警察局99年
    10月7日南縣警交第M00000000號舉發通知單、原處分機關99
    年12月23日嘉監南字第裁74-M00000000號裁決書附卷可參（
    見原審卷第4至5頁）。
  (二)抗告人不服上開裁決處分，固向原處分機關聲明異議。惟查
    ，上開裁決書已按抗告人之戶籍地即住所地「臺南縣永康市
    ○○里○○路一段185巷2弄24號」掛號郵寄，並於99年12月
    24日由抗告人本人親收，此有抗告人之個人戶籍資料查詢結
    果及原處分機關送達證書各1紙在卷可稽（見原審卷第6、18
    頁），依前揭說明，其送達程序自無違誤。
  (三)又道路交通案件處理辦法第12條（已修正為道路交通事件處
    理辦法第11條）規定交通案件聲明異議之在途期間，當事人
    非居住於處罰機關所在之鄉、鎮、市（包括縣轄市、省轄市
    及院轄市），但居住於受理聲明異議案件法院之管轄區域者
    ，依本標準第2條第1款中之「地方法院在途期間」欄所載日
    數，扣除在途期間，法院訴訟當事人在途期間標準第4條第1
    項第2款亦有明文。而抗告人之住所地係在臺南縣永康市，
    與處罰機關所在之臺南市，非同一縣、院轄市，惟係居住於
    台灣台南地方法院之管轄區域，依前揭說明，得扣除之在途
    期間為2日。是自抗告人於99 年12月24日合法收受本件裁決
    書送達之翌日即99年12月25日起算，扣除在途期間2日，異
    議期間於100年1月15日屆滿，因該日為星期六，故應以其次
    次日即星期一（100年1月17日）為期間之末日。然抗告人卻
    遲至100年1月19日始具狀提出聲明異議，有聲明異議狀上所
    蓋之原處分機關收文章戳附卷可憑（見原審卷第2頁），是
    本件抗告人之聲明異議顯已逾越法定聲明異議不變期間，其
    聲明異議自不合法律上程式，且無從補正，參諸前揭說明，
    自應將其異議駁回。
四、原審法院因認抗告人之聲明異議不合法律上程式，而駁回其
    異議，經核並無不合，抗告人徒以前開抗告意旨提起抗告，
    顯為無理由，應予駁回。
五、據上論斷，應依道路交通事件處理辦法第25條，刑事訴訟法
    第412條，裁定如主文。
中    華    民    國   100    年    4     月    22    日
                  刑事第四庭    審判長法  官  吳志誠
                                      法  官  吳森豐
                                      法  官  彭喜有
以上正本證明與原本無異。
不得再抗告。
                                      書記官  黃子起
中    華    民    國   100    年    4     月    22    日